【裁判字號】    89,易,659
【裁判日期】    890329
【裁判案由】    賭博
【裁判全文】
臺灣板橋地方法院刑事判決                          八十九年度易字第六五九號
    公  訴  人  臺灣板橋地方法院檢察署檢察官
    被      告  丙○
                乙○○
                甲○○
右列被告因賭博案件，經檢察官提起公訴（八十八年度偵字第二六五六七號），本院
判決如左：
    主  文
丙○以賭博為常業，處有期徒刑陸月，如易科罰金，以參佰元折算壹日。扣案賭博性
電動機具參拾柒台（含ＩＣ板參拾柒塊，其中彈珠台肆台、麻將台伍台、小瑪琍伍台
、象棋貳台、水果盤貳拾壹台）、備用ＩＣ板貳拾片、代幣貳仟伍佰枚、攝影鏡頭肆
顆、監視螢幕參台及賭資新臺幣壹萬仟肆佰貳拾元均沒收。
乙○○共同在公眾得出入之場所賭博財物，處罰金捌仟元，如易服勞役，以佰元折
算壹日。扣案賭博性電動機具參拾柒台（含ＩＣ板拾柒塊，其中彈珠台肆台、麻將
台伍台、小瑪琍伍台、象棋貳台、水果盤貳拾壹台）、備用ＩＣ板貳拾片、代幣貳仟
伍佰枚、攝影鏡頭肆顆、監視螢幕參台及賭資新臺幣壹萬仟肆佰貳拾元均沒收。
甲○○在公眾得出入之場所賭博財物，處罰金參仟元，如易服勞役，以佰元折算壹
日。扣案賭博性電動機具參拾柒台（含ＩＣ板參拾柒塊，其中彈珠台肆台、麻將台伍
台、小瑪琍伍台、象棋貳台、水果盤貳拾壹台）及賭資新臺幣壹萬仟肆佰貳拾元均
沒收。
    事  實
一、丙○基於常業賭博之犯意，自民國八十八年十二月間起，在臺北縣板橋市○○○
    路一五四之七號二樓，公眾得出入之場所，擺設彈珠台四台、小瑪莉五台、麻將
    台五台、象棋二台、水果盤二十一台等賭博性電動機具，與不特定之顧客賭博財
    物，並設置監視器過濾賭客，凡賭客把玩時，以每新台幣（下同）十元兌換代幣
    一枚後，投入機具內開一百分押注，如押中可得倍數不等之積分，如未押中則分
    數為機具所吃掉，並歸丙○所有，賭客不玩時，每積分一百分亦得兌換十元，丙
    ○並恃上開收入維生而以之為常業。迄同年十二月八日丙○因事委請無常業犯意
    ，但有共同賭博犯意聯絡之乙○○在該址代為負責開分、兌換零錢予顧客之工作
    ，嗣於同日十九時三十分許，為警當場查獲賭客甲○○在上址賭玩前開賭博機具
    ，並扣得當場賭博之器具即上開賭博性電動機具共計三十七台（含ＩＣ板三十七
    片）、在兌換籌碼處乙○○身上之賭資一萬三千四百二十元（其餘三萬六千元係
    乙○○私人所有之物）及丙○所有供犯罪所用或預備供犯罪所用之備用ＩＣ板二
    十片、代幣二千五百枚、攝影鏡頭四顆、監視螢幕三台等物。
二、案經臺北縣警察局板橋分局報請臺灣板橋地方法院檢察署檢察官偵查起訴。
    理  由
一、訊據被告丙○矢口否認有何右揭犯行，辯稱：警方所查獲之處所係供作倉庫使用
    ，電動賭博機具係一個友人寄放在該處並未插電營業，伊並未經營電動玩具店云
    云，惟查，右開事實，業據被告乙○○於警訊時及檢察官偵查中供陳：被告丙○
    是伊阿姨，她去幫人辦桌，叫伊看店一下，並要伊兌換代幣給客人，伊有兌換五
    百元之代幣五十枚給賭客陳進雄，換得現金都要拿給被告丙○，電玩是投幣式，
    每十元硬幣換一枚代幣，投幣後押中一百分可換十元等語不諱，核與被告陳進雄
    於警訊時及檢察官偵查中供稱：伊係聽朋友介紹而於右開時地前去該電玩店把玩
    ，並以五百元向被告乙○○兌換代幣五十枚，每一枚代幣投入機台後可得一百分
    之把玩積分，不玩時積分每一百分可兌換新台幣十元，查獲時伊正在把玩水果盤
    之電動機具等語相符，並有當場賭博之器具即上開賭博性電動機具共計三十七台
    （含ＩＣ板三十七片）、賭資一萬三千四百二十元及被告丙○所有供犯罪所用或
    預備供犯罪所用之備用ＩＣ板二十片、代幣二千五百枚、攝影鏡頭四顆、監視螢
    幕三台等物扣案可資佐證，被告丙○空言否認犯罪，尚屬卸責之詞，並不可採。
    而被告乙○○嗣於本院審理中改稱：當天是伊阿姨即被告丙○叫伊在上址等油漆
    工甲○○前去，並未代為看顧電玩云云；及被告甲○○嗣於本院審理中，亦附和
    其詞，改稱：伊去那邊係要為被告丙○刷油漆，並沒有打電動玩具云云，非惟與
    彼二人於偵查中供述之情節完全不符，且被告甲○○與被告丙○對於介紹前去油
    漆之友人，始終無法供出其姓名年籍，而該友人之年齡、特徵等其二人所供亦不
    相符，況被告丙○苟有邀甲○○前去估算油漆工資，又豈有自行外出而委乙○○
    顧店之理﹖足見，被告等所稱當日係要委甲○○前去刷油漆云云，應屬臨訟編造
    之詞，均無可採。又本件經警查獲之賭博性電動機具多達三十七台，查扣之賭資
    亦有一萬三千四百二十元，現場並設置監視器等設備以逃避警方之查緝，其規模
    非小，收入亦豐，被告丙○係以賭博為謀生之主要職業，亦堪論斷。而被告乙○
    ○係臨時受任代為顧店，其應無常業賭博之犯意等情，亦堪認定，本件事證明確
    ，被告等犯行堪以認定。
二、核被告丙○所為，均係犯刑法第二百六十七條之常業賭博罪，被告乙○○、甲○
    ○所為，則係犯刑法第二百六十六條第一項前段之賭博罪。被告乙○○就上開賭
    博之犯行，與被告丙○間，有犯意之聯絡及行為之分擔，均為共同正犯。爰分別
    審酌被告等三人之品行、犯罪之動機、目的、手段、扣案電動機具之數量及經營
    之規模、對社會風氣之影響、犯罪所生之危害及犯罪後仍飾詞卸責等一切情狀，
    各量處如主文所示之刑及科處罰金，並分別諭知易科罰金及易服勞役之折算標準
    。
三、扣案之電動賭博機具電動機具三十七台（含ＩＣ板三十七塊，其中彈珠台四台、
    麻將台五台、小瑪琍五台、象棋二台、水果盤二十一台）、賭資一萬三千四百二
    十元分別係當場賭博之器具及在兌換籌碼處之財物；其餘代幣二千五百枚、攝影
    鏡頭四顆、監視螢幕三台及備用ＩＣ板二十片等物，則係被告丙○所有供犯罪所
    用或預備供犯罪所用之物，均應依法宣告沒收。至其餘扣案之現款三萬六千元，
    係被告侯美雪美私人所有要繳付貸款之款項等情，業據其於警訊時供明在卷，並
    有其提出之信用卡消費明細表及存簿影本在卷可稽，且無其他證據證明係兌換籌
    碼處之財物，爰不為沒收之諭知，附予敘明。
據上論斷，應依刑事訴訟法第二百九十九條第一項前段，刑法第二十八條、第二百六
十七條、第四十一條、第二百六十六條第二項、第四十二條第二項，罰金罰鍰提高標
準條例第一條前段、第二條，判決如主文。
本案經檢察官張慶林到庭執行職務。
中      華      民      國      八十九      年    三    月    二十九    日
                                  臺灣板橋地方法院刑事第二庭
                                      法  官  林  春  長
右正本證明與原本無異
如不服本判決應於送達後十日內向本院提出上訴狀
                                      書記官  邱  美  龍
中      華      民      國      八十九      年    四    月      五      日
附錄本案論罪科刑法條全文：
刑法第二百六十七條：以賭博為常業者，處二年以下有期徒刑，得併科一千元以下罰
                    金。


司法院資訊處製作；財團法人民間司法改革基金會備份。
